
# Analisis sobre data de Salud Mental en MAMIS (Módulos de Atención al Maltrato Infantil)

## Integrantes
> Camacho Vega Bruno Aarón

> Waku Campos Edson Satoshi


##Librerias
```{r}
library("sqldf")
library(dplyr)
library(basefun)
library(base)
library(fun)
library(tidyverse)
```

## Leer dataset
```{r}

dataset<-read.csv("../Proyecto-Mainframe/DAT SALUD MENTAL - MAMIS.csv")

```

## Pre-procesamiento

```{r}
dt<-c("Enero","Febrero","Marzo","Abril","Mayo","Junio","Julio","Agosto","Septiembre",
"Octubre","Noviembre","Diciembre")

writeLines(dt,"../Proyecto-Mainframe/meses.csv")
meses<-read.csv("../Proyecto-Mainframe/meses.csv",header = F,sep = ",",col.names = c("Mes"))

NroMes<-1:NROW(meses)
meses<-cbind(NroMes,meses)

dataset<-merge(meses,dataset,by="NroMes")
dataset<-dataset[,-1]
```

## Consultas

### 1) Mostrar todos los distritos donde se registran casos de abuso psicologico 

```{r}
sqldf("Select distinct Distrito from dataset where Diagnostico='ABUSO PSICOLOGICO' order by Distrito")
```

### 2) Mostrar todos los casos donde se registran diagnostico de abuso fisico y negligencia

```{r}
dplyr::select(dataset,c("Departamento","Provincia","Distrito","Sexo","Etapa","Atendidos","Atenciones"))%>%dplyr::filter(dataset$Diagnostico=="ABUSO FISICO" | dataset$Diagnostico=="NEGLIGENCIA")
```
### 3) Mostrar todos los casos donde se registran diagnostico de abuso psicologico a mujeres

```{r}
dplyr::select(dataset,c("Departamento","Provincia","Distrito","Sexo","Etapa","Atendidos","Atenciones"))%>%dplyr::filter(dataset$Diagnostico=="ABUSO PSICOLOGICO" & dataset$Sexo=="F")
```

### 4) Mostrar todos los casos donde el número de atenciones superar el 3

```{r}
dplyr::select(dataset,c("Departamento","Provincia","Distrito","Sexo","Etapa","Atendidos","Atenciones"))%>%dplyr::filter(dataset$Atenciones>3)
```

### 5) Mostrar el número total de personas atendidas

```{r}
sqldf("Select SUM(Atendidos)as NroAtendidos from dataset")
```

### 6) Mostrar el número total de personas registrados por diagnostico de abuso psicologico

```{r}
sqldf("Select SUM(Atenciones)as NroAtenciones from dataset where Diagnostico=='ABUSO PSICOLOGICO'")
```


### 7) Mostrar el número total de atenciones registradas durante cada mes

```{r}
consulta7<-function(mes){
  consulta<-fn$sqldf("Select SUM(Atenciones)as NroAtenciones from dataset where Mes='$mes'")
  data<-data.frame(consulta)
  data<-head(data,100)
  return(data)
}
consulta7("Enero")
```


### 8) Mostrar el número total de atenciones registrados por cada diagnostico

```{r}
consulta8<-function(diagnostico){
  consulta<-fn$sqldf("Select SUM(Atenciones)as NroAtenciones from dataset where Diagnostico='$diagnostico'")
  data<-data.frame(consulta)
  data<-head(data,100)
  return(data)
}
consulta8("ABUSO FISICO")
```

### 9) Mostrar el numero de atenciones maximos realizadas por cada mes

```{r}
consulta9<-function(mes){
  consulta<-fn$sqldf("Select MAX(Atenciones)as Promedio from dataset where Mes == '$mes'")
  data<-data.frame(consulta)
  data<-head(data,100)
  return(data)
}
consulta9("Junio")
```

### 10) Mostrar el numero de atenciones realizadas por distrito y diagnostico

```{r}
consulta10<-function(distrito, diagnostico){
  consulta<-dataset%>%dplyr::filter(dataset$Distrito==distrito & dataset$Diagnostico==diagnostico)%>%dplyr::summarise(sum(Atenciones))
  data<-data.frame(consulta)
  data<-head(data,100)
  return(data)
}
consulta10("SICUANI","ABUSO PSICOLOGICO")
```








